臺灣臺北地方法院刑事判決　　　　　　　100年度易字第269號
公　訴　人　臺灣臺北地方法院檢察署檢察官
被　　　告　莊棚中
上列被告因竊盜案件，經檢察官提起公訴（100 年度偵字第199
號），被告於準備程序中就被訴事實為有罪之陳述，經本院告知
簡式審判程序意旨，並聽取公訴人及被告之意見後，本院裁定進
行簡式審判程序審理，並判決如下：
    主  文
莊棚中竊盜，處拘役貳拾日，如易科罰金，以新臺幣壹仟元折算
壹日；又意圖為自己不法之所有，以不正方法由自動付款設備取
得他人之物，處拘役參拾日，如易科罰金，以新臺幣壹仟元折算
壹日；又竊盜，處有期徒刑參月，如易科罰金，以新臺幣壹仟元
折算壹日。所處拘役部分，應執行拘役肆拾日，如易科罰金，以
新臺幣壹仟元折算壹日。莊棚中上開有期徒刑及拘役之執行刑，
緩刑貳年。緩刑期間付保護管束，並應於緩刑期間，向執行檢察
官指定之公益團體、地方自治團體或社區提供捌拾小時之義務勞
務。
    事  實
一、莊棚中係擔任臺北市中山區○○○路○ 段13巷之長鴻榮工務
    所之保全人員，竟意圖為自己不法之所有，於民國99年11月
    6 日23時30分許，進入無人居住之長鴻榮工務所內，竊取呂
    明憲所有放置在辦公桌內之兆豐國際商業銀行提款卡（卡號
    ：000-00000000）1 張得手。又意圖為自己不法之所有，隨
    即持往南京東路上之上海商業銀行中山分行自動提款機操作
    ，以竊得之上開提款卡，輸入呂明憲所註記在便條紙上之密
    碼，使自動提款機辨識系統誤認為真正持卡人提領之不正方
    法，提領新臺幣（下同）2 萬7,000 元。又於同年月18日23
    時許，意圖為自己不法之所有，進入長鴻榮工務所內，竊取
    張清祥保管放置在辦公桌內之工程款現金16萬2,400 元得手
    。嗣經呂明憲發現其物品遭竊後報警處理，為警循線查獲，
    始知上情。
二、案經臺北市政府警察局中山分局報請臺灣臺北地方法院檢察
    署檢察官偵查起訴。
    理  由
一、按本件被告莊棚中所犯係死刑、無期徒刑、最輕本刑為3 年
    以上有期徒刑以外之罪，其於準備程序就前揭被訴事實為有
    罪之陳述，經告知簡式審判程序之旨，並聽取其與公訴人之
    意見後，本院認無不得或不宜改依簡式審判程序進行之處，
    爰依刑事訴訟法第273 條之1 第1 項、第284 條之1 ，裁定
    本件進行簡式審判程序，合先敘明。
二、訊據被告對於上開犯罪事實坦承不諱，並經證人即被害人呂
    明憲、張清祥於警詢中證述明確，且有監視器翻拍照片、聯
    安保全股份有限公司派駐福住南京工地保全人員資料、聯安
    保全99年11月份勤務輪值表、呂明憲提出之跨行交易查詢、
    兆豐國際商業銀行活期儲蓄存款存摺影本各1 份附卷可稽，
    足證被告之自白與事實相符，堪以採信。本案事證明確，被
    告犯行洵堪認定，應予依法論科。
三、核被告2 次竊盜所為，均係犯刑法第320 條第1 項竊盜罪，
    被告持被害人呂明憲提款卡提領金額所為，係犯同法第339
    條之2 第1 項之非法由自動付款設備取得他人財物罪。被告
    上開所犯2 次竊盜罪及1 次非法由自動付款設備取得他人財
    物罪間，犯意各別、行為互殊，應予分論併罰。爰審酌被告
    正值青壯、四肢健全，而有謀生能力，竟不思循正當途徑以
    獲取財物，先後竊取被害人呂明憲、張清祥所有之提款卡、
    金錢，並盜領被害人呂明憲之存款，所為確屬不該，惟念其
    犯後坦承犯行，且與被害人達成和解，賠償被害人之損害，
    有公務電話紀錄2 紙在卷可參，足見其尚能知錯，並斟酌及
    被告之犯罪動機、目的、被害人所受損害、被告之智識程度
    、生活狀況等一切情狀，分別量處如主文所示之刑，並諭知
    易科罰金之折算標準，再就拘役部分定其應執行刑及諭知易
    科罰金之折算標準，以示懲儆。
四、末查，被告前未曾因故意犯罪受有期徒刑以上刑之宣告，此
    有臺灣高等法院被告前案紀錄表在卷可憑，其因一時失慮偶
    罹刑章，歷此次偵、審程序及刑之宣告，應能知所警惕，信
    無再犯之虞，本院因認其有期徒刑及拘役之執行刑以暫不執
    行為適當，爰併宣告緩刑2 年，以啟自新。又本院斟酌被告
    為本案犯行，法治觀念尚嫌薄弱，爰併依刑法第74條第2 項
    第5 款之規定，命被告應向指定之政府機關、政府機構、行
    政法人、社區或其他符合公益目的之機構或團體提供80小時
    之義務勞務，期能使被告於義務勞務之過程中，明瞭其行為
    所造成之危險，以資警惕，並依刑法第93條第1 項第2 款規
    定諭知被告於緩刑期間付保護管束。至被告究應向何政府機
    關、政府機構、行政法人、社區或其他符合公益目的之機構
    或團體提供義務勞務，屬執行之問題，應由執行檢察官斟酌
    全案情節及各公益團體、地方自治團體或社區之需求，妥為
    指定。
據上論斷，應依刑事訴訟法第273 條之1 第1 項、第284 條之1
、第299 條第1 項前段，刑法第320 條第1 項、第339 條之2 第
1 項、第41條第1 項前段、第51條第6 款、第74條第1 項第1 款
、第2 項第5 款、第93條第1 項第2 款，刑法施行法第1 條之1
，判決如主文。
本案經檢察官柯木聯到庭執行職務。
中    華    民    國   100    年    3     月    21    日
                  刑事第十八庭  法  官  林芳華
以上正本證明與原本無異。
如不服本判決應於收受送達後10日內向本院提出上訴書狀，並應
敘述具體理由；其未敘述上訴理由者，應於上訴期間屆滿後20日
內向本院補提理由書（均須按他造當事人之人數附繕）「切勿逕
送上級法院」。
                                書記官  林鈴芬
中    華    民    國   100    年    3     月    21    日
附錄本案論罪科刑法條
刑法第320條
意圖為自己或第三人不法之所有，而竊取他人之動產者，為竊盜
罪，處5 年以下有期徒刑、拘役或5 百元以下罰金。
意圖為自己或第三人不法之利益，而竊佔他人之不動產者，依前
項之規定處斷。
前2 項之未遂犯罰之。
刑法第339條之2
意圖為自己或第三人不法之所有，以不正方法由自動付款設備取
得他人之物者，處3 年以下有期徒刑、拘役或1 萬元以下罰金。
以前項方法得財產上不法之利益或使第三人得之者，亦同。